Inventaris van het archief van de Inspecteur(-Generaal) van de Geneeskundige Dienst der Land- en Zeemacht en daarbij gedeponeerde archieven, 1814-1940 (1950)
Nationaal Archief, Den Haag
Bij de bewerking van het gedeelte 1828-1913 (1918) bleek het separate bestand "IGDL" uitsluitend te bevatten de (zo goed als) volledige reeks keuringsrapporten betreffende tijdelijke of permanente ongeschiktheid voor de militaire dienst van Landmachtpersoneel, inklusief de daarover gevoerde korrespondentie en alle opzend- en doorgeleidingsstukken, uit het tijdvak 1900 t/m 1913. Aangezien deze rapporten niet voor blijvende bewaring in aanmerking behoefden te komen zijn zij bij proces-verbaal van 22 januari 1991, op grond van machtiging van de minister van Welzijn, Volksgezondheid en Cultuur nr. CD/A 91.16 van 3 januari 1991, vernietigd.
Uit een brief aanwezig bij de administratie van het Centraal Archievendepot blijkt dat de archieven van het Rijks Magazijn van Geneesmiddelen van 1895 tot en met 1944 op 17 september 1957 vernietigd zijn. Blijkens brief d.d. 24 juli 1957 van de Inspecteur van de Militair Geneeskundige Dienst aan het hoofd van het archief van de Koninklijke Landmacht zijn de archieven van de Veterinaire Dienst tot en met 1944 eveneens vernietigd
Brief aanwezig in onderdeelsmap 6, MvD/CAD Bureau Beheer.
. Uit een proces-verbaal van 1 september 1993 blijkt tevens dat - op grond van de lijst van te vernietigen archiefbescheiden van het ministerie van Defensie, 1987, VS 2-1112 (4e druk), KL) 0,12 strekkende meter aan geheim en vertrouwelijke stukken uit het archiefblok 1914-1940 zijn vernietigd.
Aanwijzingen voor de gebruiker
Openbaarheidsbeperkingen
Volledig openbaar.
Materiële beperkingen
Andere toegang
Op de Stamboeken Kwekelingen en Officieren van Gezondheid (inventarisnummers 82, 234-239) is een digitale index beschikbaar (oud nr. 2.13.62.11).
Aanvraaginstructie
Openbare archiefstukken kunnen online worden aangevraagd en gereserveerd. U kunt dit ook via de terminals in de studiezaal van het Nationaal Archief doen. Om te kunnen reserveren dient u de volgende stappen te volgen:
U maakt een profiel aan op www.gahetna.nl, en logt vervolgens in
Via de archiefinventaris (alleen de beschrijvingen met rode nummers) selecteert u het gewenste archiefstuk door op de knop 'Reserveren' te klikken
In het volgende scherm geeft u aan op welke dag u het archiefstuk wilt inzien
Indien u zich bevindt in de studiezaal en een tafelnummer heeft ontvangen kunt u dit nummer vermelden. Als u geen tafelnummer heeft kunt u tafelnummer 777 laten staan
Vervolgens bevestigt u uw reservering door deze te versturen.
Verwant materiaal
Beschikbaarheid van kopieën
Bijlagen
A. Onderschikking van militaire apotheken onder hoofdapotheken (1940)
Met ingang van 10 februari 1940 werden de militaire apotheken welke in één gebied gelegen waren verenigd tot groepen, onder bevel gesteld van een hoofdapotheek. Indien in het gebied een Depot voor pharmaceutisch materiaal was gelegen werd dit ook ingedeeld.
's-Gravenhage Militiaire Apotheek 's-Gravenhage
Leiden
Gouda
Depot Pharmaceutisch Materiaal 's-Gravenhage
Rotterdam Militiaire Apotheek Rotterdam
Delft
Dordrecht
Depot Pharmaceutisch Materiaal Rotterdam
Haarlem Militiaire Apotheek Haarlem
Alkmaar
Bergen
Depot Pharmaceutisch Materiaal Haarlem
Amsterdam Militiaire Apotheek Amsterdam
Hoorn
Depot Pharmaceutisch Materiaal Amsterdam
Amersfoort Militiaire Apotheek Amersfoort
Ede
Arnhem
Harderwijk
Utrecht Militiaire Apotheek Utrecht
Breda
's-Hertogenbosch
Bergen op Zoom
B. Indeling van veldapotheken (1940)
Veldapotheek: sectie 1
Oprichting: 2 maart 1940
In onderhoud: Veldapotheek no. 1 (Dienstregeling: Naaldwijk-Loosduinen-Voorburg)
Veldapotheek no. 2 (Dienstregeling: Sassenheim-Lisse-Hillegom-Velzen-Santpoort
Basisapotheek: Militaire apotheken Delft (Veldapotheek no. 1) en Haarlem (Veldapotheek no. 2)
Veldapotheek: sectie 2
Oprichting: 4 december 1939
In onderhoud: Veldapotheek no. 3 (Dienstregeling: Ede, de Klomp, Renswoude, Scherpenzeel, Woudenberg, Valkenheide, Dennelust, Veenendaal, Ede)
Veldapotheek no. 4 (Dienstregeling: Ede, Doorn, Driebergen of Nederlangbroek, Leersum, Amerongen, Elst, Rhenen, Wageningen, Ede)
Basis-apotheek: (Voorlopig) Militaire Apotheek Ede
Commandant: (Voorlopig) Chef Militaire Apotheek Ede
Veldapotheek: sectie 3
Oprichting: 24 november 1939
Taak: Voorziening van genees- en verbandmiddelen van 5e en 6e divisie:
In onderhoud: Veldapotheek no. 5 (Dienstregeling: Veghel, Boekel, Gemert, Beek en Donk, Schijndel, St. Michielsgestel)
Veldapotheek no. 6 (Dienstregeling: Heesch, Ravenstein, Reek, Grave, Mill, Uden)
Basis-apotheek: Militaire apotheek 's-Hertogenbosch
Commandant: Chef Militaire Apotheek 's-Hertogenbosch (tijdelijk)
Veldapotheek: sectie 4
Oprichting: 14 november 1939
Taak: Voorziening genees- en verbandmiddelen t.b.v. HKV (Hoofdkwartier Veldleger) en IV LK (Legerkorps)
In onderhoud: Veldapotheek no. 7 (Dienstregeling: Soesterberg-Bilthoven-Baarn-Soest-Voorthuizen)
Veldapotheek no. 8 (Dienstregeling: Leusbroek-Zeist-Hilversum)
Basis-apotheek: (voorlopig) Militaire Apotheek Amersfoort
Commandant: Chef Militaire Apotheek Amersfoort
Veldapotheek: sectie 5
Oprichting: 11 december 1939
Taak: Voorziening geneesmiddelen en verbandmiddelen TBO (Territoriaal Bevelhebber Overijssel)
In onderhoud: Veldapotheek no. 9 (Dienstregeling: Groep IJssel-Noord: Apeldoorn, Twello, Holten, Ommen, Zwolle, Wezep, Heerde, Apeldoorn)
Veldapotheek no. 10 (Diensteregelng: Groep IJssel Zuid: Apeldoorn, Voorst, Borculo, Hummelo, de Stee, Brummen, Apeldoorn)
Basis-apotheek: Veldapotheek opgesteld te Apeldoorn
Veldapotheek: sectie 6
Oprichting: 20 december 1939
Taak: Voorziening van genees- en verbandmiddelen van de Peeldivisie
Basis-apotheek: Militaire apotheek Best
Veldapotheek: sectie 7
Oprichting: 15 september 1939
Taak: Farmaceutische voorziening van het Oostfront vesting Holland.
In onderhoud: Veldapotheek no. 15 (Dienstregeling Nieuwersluis-Weesp-Naarden-Nieuwersluis)
Veldapotheek no. 16 (Dienstregeling Vianen-Leerdam-Gorinchem-Vianen)
Basisapotheek: Militaire Apotheek Utrecht
Commandant: Chef Militaire Apotheek Utrecht (Op 13 mei 1940 onder bevel gesteld van de commandant Veldleger; op 14 mei teruggetrokken op Amsterdam.)
Veldapotheek: sectie 8
Commandant: Chef Militaire Apotheek Middelburg
Basisapotheek: Militaire Apotheek Middelburg
Veldapotheek: sectie 9
Oprichting: 29 februari 1940
Taak: Farmaceutische voorziening brigade A en B
In onderhoud: Veldapotheek no. 17 (Gevestigd te Tiel)
Concordantie van de oude nummers van plaatsingslijst Sectie Militaire Geschiedenis van de Landmachtstaf naar de in deze inventaris gehanteerde nummers
In enkele gevallen zijn bestaande SMG/LaS-eenheden gesplitst in een voor blijvende bewaring in aanmerking komend gedeelte, dat in de onderhavige inventaris is opgenomen, en een gedeelte dat aan SMG/LaS is geretourneerd. Deze SMG/LaS-nummers zijn hieronder gemerkt met *. SMG/LaS-nummers die hieronder niet voorkomen, bevatten geen archiefbescheiden die voor blijvende bewaring in aanmerking kwamen en zijn als zodanig aan SMG/LaS geretourneerd.
Concordantie van Oud nr. SMG/LaS naar Nieuw inventarisnummer
2 162
3 163
4 164
5-6 162
7 163
8 164
9 162
10* 162
11 162
12 162
14 165
15-17 163
18 166
19 167
20 170
21 171
22 172
23 173
24 174
25 175
26 176
27 177
28 178
31 179
32 180
34* 180
35 181
36 182, 183
37 180
39 184-186
41 183
42 183, 187
43* 188, 189
44* 190
45 180
46 191
47 192
48 193
52 194
53 195
54 196
55 197
56 198
57 180
59 199
60 200
62 180
63 201
64 189
65 180
66 202
67 203
68 204
69 205
70 180
71 206
72 207
73 208
74 209
75 210
76* 211
77 212
78 213
79* 214
80 215
81 216
82 217
83 218
84 219
85 220
86 221
101 169
102 168
104 235
105 234
106 236
107 237
108 238
109 239
110 240
111 231
112 232
113 233
114 241
115 222
116 223
117 224
118 225
119 226
121* 182
122* 227-229
123 230
124 163
125* 163
126 163
128 162
129 163
130 163
131 162
132 162
133 162
Beschrijving van de series en archiefbestanddelen
- Archief van de Inspecteur(-Generaal) van de Geneeskundige Dienst der Land- (en Zee-)macht 1814-1940(1950), 1.
  - Stukken van algemene aard, 1.1
    - Ingekomen en minuten van uitgaande stukken., 1880, 1881; 31; 1 omslag
      Verwijderd uit inv.nrs. 32, 33.
    - Losbladige agenda's van ingekomen en uitgaande stukken., 1880-1886; 32-37; 7 pakken
      Vermoedelijk ingekomen/uitgaande stukken "algemeen".
      - 1880, 32
      - 1881, 33
      - 1882, 34
      - 1883-1884, 35
      - 1885, 36
      - 1886, 37
    - Agenda's van ingekomen en uitgaande stukken., 1894-1913; 38-57
      Vermoedelijk ingekomen en uitgaande stukken "algemeen", ten vervolge op inv. nr. 37.
      Over de jaren 1900-1910 met voorin bijgeplakte lijsten van vernietigde stukken en over de jaren 1901-1910 met dito notities betreffende overdrachten van stukken aan de Hygienist der Landmacht.
      - 1894 aug 03 - 31 dec 1895, 38; 1 deel
      - 1896 jan 01 - 06 mrt 1897, 39; 2 delen
      - 1897 mrt 06 - 31 dec, 40; 1 deel
      - 1898, 41; 1 deel
      - 1899, 42; 1 deel
      - 1900, 43; 1 deel
      - 1901, 44; 1 deel
      - 1902, 45; 1 deel
      - 1903 jan 01 - 09 jul, 46; 1 deel
      - 1903 jul 09 - 31 dec, 47; 1 deel
      - 1904, 48; 1 deel
      - 1905, 49; 1 deel
      - 1906, 50; 1 deel
      - 1907, 51; 1 deel
      - 1908, 52; 1 deel
      - 1909, 53; 1 deel
      - 1910, 54; 1 deel
      - 1911, 55; 1 deel
      - 1912, 56; 1 deel
      - 1913, 57; 1 deel
    - Indices op de agenda's van ingekomen en uitgegane stukken., 1846-1913; 58-80
      De eigentijdse titel meldt, dat de indexen betrekking hebben op de "verbalen".
      Vanaf 1896 met voorin bijgeplakte lijsten aan aan de Chef der Veterinaire Dienst overgedragen stukken. Het is niet duidelijk, of deze overdrachten eigentijds dan wel later hebben plaatsgevonden.
      - 1846-1847, 58; 2 delen
      - 1848, 59; 1 deel
      - 1850, 60; 1 deel
      - 1851-1852, 61; 2 delen
      - 1853-1854, 62; 2 delen
      - 1855-1857, 63; 3 delen
      - 1858-1860, 64; 3 delen
      - 1861-1863, 65; 3 delen
      - 1864-1866, 66; 3 delen
      - 1867-1869, 67; 3 delen
      - 1870-1872, 68; 3 delen
      - 1873-1874, 69; 2 delen
      - 1889-1890, 70; 2 delen
      - 1891-1892, 71; 2 delen
      - 1893-1895, 72; 3 delen
      - 1896-1898, 73; 3 delen
      - 1899-1901, 74; 3 delen
      - 1902-1903, 75; 2 delen
      - 1904-1905, 76; 2 delen
      - 1906-1907, 77; 2 delen
      - 1908-1909, 78; 2 delen
      - 1910-1911, 79; 2 delen
      - 1912-1913, 80; 2 delen
    - Index op de agenda's IGDL., 1890 jan 01 - 12 jul; 81; 1 deel
      Verwijderd uit inv.nr. 94. De verhouding met inv.nr. 70, jaar 1890, is niet gebleken.
    - Verslagen van besprekingen van de staf IGDKL., 1946-1948; 216; 1 omslag
    - Verslagen van besprekingen van de IGDKL met de hoofden van geneeskundige dienst., 1946-1948; 217; 1 omslag
    - Verslagen van wekelijkse vergaderingen van het Hoofdkwartier van de Nederlandse Militair Geneeskundige Dienst in Indonesië., 1949-1950; 221; 1 omslag
  - Stukken betreffende bijzondere onderwerpen, 1.2
    - Organisatie en formatie, 1.2.1
      - KB van 9 juni 1889 nr. 31 betreffende de organisatie van het Rijks magazijn van Geneesmiddelen. Afschrift met geleidestukken, ingekomen bij de IGDL., 167; 1 omslag
      - Stukken betreffende de voorbereidingen tot herziening van de formatie Geneeskundige Dienst van de Landmacht op voet van vrede en oorlog., 1904; 178; 1 omslag
      - Brief van de commandant der luchtvaartafdeling aan de chef van de generale staf inzake de organieke positie van het Vliegmedisch Instituut. Afschrift., 1923; 102; 1 stuk
      - Briefwisseling met het departement van oorlog inzake de opheffing van militaire hospitalen., 1923; 104; 2 stukken
      - Stukken betreffende de samenstelling van de geneeskundige dienst der landmacht., 1927-1928; 108; 1 omslag
    - Personeelszaken en vorming, 1.2.2
      - Stamboek van de Officieren van Gezondheid, aangelegd 1817 tweede halfjaar., 1817-1876; 237-239; 3 delen
        Op de Stamboeken Kwekelingen en Officieren van Gezondheid (inventarisnummers 82, 234-239) is een digitale index beschikbaar (oud nr. 2.13.62.11).
        - fol. 1-252 looptijd 1774-1868, 237
        - fol. 253-498 looptijd 1822-1875, 238
        - fol. 499-651 looptijd 1836-1876, 239
      - Naamklapper op nrs. 237-239., [c. 1875]; 240; 1 deel
      - Staat van de formatie en tractementen van het geneeskundig personeel bij de Landmacht, 1831; stamlijst van Officieren van Gezondheid en Apothekers, aangelegd 1824; stamlijsten van Eerste Officieren van Gezondheid en Officieren van Gezondheid 1e klasse, Officieren van Gezondheid 2e klasse, 3e klasse, Paardenartsen en Adjunct-Paardenartsen, en Apothekers der 1e-3e klasse en leerlingen bij 's Rijks Magazijn van Geneesmiddelen, bij de Landmacht, aangelegd 1828, bijgehouden tot 1876., 1824-1876; 241; 1 portefeuille
      - Aantekening betreffende de wijze van rangschikking van geneeskundig personeel der Landmacht tot 1824, met bijschrift betreffende de goedkeuring daarvan door het ministerie in 1834., 164; 1 stuk
      - Strafregister betreffende Officieren van Gezondheid, ter controle bijgehouden op het bureau van de IGDL., 1866-1940; 232; 1 deel
      - Stamboek van officieren van gezondheid, aangelegd 1888 en bijgehouden tot 1916., 1888-1916; 82; 1 deel
      - Stukken betreffende de beoordeling en bestraffing van Officieren van Gezondheid en Militaire Apothekers verbonden aan het Militair Hospitaal te Utrecht naderhand te Amsterdam, 1891-1917, met geleidebrief van de chef der geneeskundige Dienst te Amsterdam aan de IGDL, 1924., 1891-1924; 226; 1 omslag
      - Stukken betreffende de behandeling van een rekest van een ongehuwde moeder inzake de onderhoudsplicht van een naar haar zeggen door een officier van gezondheid verwekt kind., 1895; 172; 1 omslag
      - Nota van de IGDL aan de Dirigerend Officier van Gezondheid te Maastricht om inlichtingen over gedragingen van een onderhebbende Officier van Gezondheid, met ingekomen antwoord., 1896; 173; 1 stuk
      - Stukken betreffende de behandeling van een klacht van een burger over de hoogte van de rekening van een militair geneeskundige die hem behandelde., 1897; 174; 1 omslag
      - Stukken betreffende de behandeling van een rekest van militaire apothekersbedienden te Breda om beloning van hun werk voor de gevangenisapotheek aldaar, alsmede de disciplinaire maatregelen tegen een militaire apotheker ter plaatse wegens insubordinatie., 1900; 176; 1 omslag
      - Correspondentie van de IGDL met het ministerie van Oorlog betreffende de bezoldiging van militaire paardenartsen., 1902; 177; 2 stukken
      - Verslag van de dienstreis van de 2e lt. voor speciale diensten H. Peters naar het Sanitätshunde-Ersatz-depot te Fangschleuse (D), waar honden worden afgericht voor het zoeken naar gewonden., 1918; 192; 1 stuk
      - Verslag van de Dirigerend Officier van Gezondheid Th.J.H. Snijders van de deelname van Nederlandse militaire geneeskundigen aan een cursus Oorlogschirurgie te Wenen, met bijlagen. Concept., 1920; 191; 1 omslag
      - "Positieregeling van de tijdelijke burger-verplegenden bij de militaire ziekeninrichtingen", bijlage bij missive van het ministerie van Oorlog 9 januari 1920 VIe Afd. nr. 165., 199; 1 stuk
        Geleidebrief ontbreekt
      - Aantekeningen van de IGDL betreffende de behandeling van een verzoek om korting op het traktement van een Officier van Gezondheid wegens schulden., 1922; 205; 1 stuk
      - Brief aan de minister van Oorlog inzake de bevordering van diverse officieren van gezondheid in verband met de uitvoering van een reorganisatie van het dienstvak. Minuut., 1923; 101; 1 stuk
      - Briefwisseling met het departement van oorlog inzake de beperking van het aantal hulpschrijvers werkzaam op het bureau van de IGDL., 1923; 103; 2 stukken
      - Stukken betreffende de ziekte, verpleging en het overlijden van de IGDL A.C. ten Hove., 1923; 106; 1 omslag
      - Stukken betreffende de waarneming van de functie van IDGL., 1923; 107; 2 stukken
      - Brief van de chef staf IIe divisie inzake de tactisch geneeskundige opleiding van officieren van gezondheid., 1923; 100; 1 stuk
      - Gratieverzoek van voormalige onderhebbenden t.b.v. de ter dood veroordeelde Officier van Gezondheid J. Blokhuis; afscheidsbrief van Blokhuis aan zijn dochter; kennisgeving van voltrekking van het vonnis. Afschriften., 1942; 209; 3 stukken
    - Gebouwen en materieel, 1.2.3
      - Plattegrond van het garnizoenshospitaal te Haarlem getekend door de Eerstaanwezend Ingenieur aldaar., 1886; 166; 1 stuk
      - Stukken betreffende de plannen voor verbouwing van het bestaande militair hospitaal te 's-Gravenhage en de eisen te stellen aan nieuwbouw., 1898, 1919; 175; 1 omslag
      - Stukken betreffende de voorbereidingen voor verbeteringen aan het Militair Hospitaal te Arnhem, 1919, met retro-actum, 1906., 1906, 1919; 198; 1 omslag
      - Stukken betreffende het onderzoek van de IGDL naar ontwerpen van rijwielbrancards voor de geneeskundige dienst te velde., 1915; 181; 1 omslag
      - Bij de IGDL ingekomen documentatie betreffende verschillende uitrustingsstukken voor de geneeskundige dienst; met geleidebrieven., 1915-1919; 183; 1 omslag
      - Stukken betreffende de beoordeling van een plan tot aanleg van warmwaterdouches in het Interneringsdepot Wierickerschans t.b.v. het bewakingsdetachement., 1916; 184; 3 stukken
      - Ingekomen rapporten van de militair apotheker J.E.H. van Waegeningh te Breda betreffende proefnemingen met verschillende gasmasker-vullingen., 1917; 190; 1 omslag
      - Stukken betreffende de aanschaffing van een Röntgentoestel voor het Militair Hospitaal te Utrecht., 1918; 193; 1 omslag
      - Stukken betreffende de voorbereidingen voor de bouw van een Rode Kruis-kliniek te 's-Gravenhage., 1919; 197; 1 omslag
      - Stukken betreffende de opstelling van een programma van eisen voor een te Utrecht op te richten Centraal Militair Hospitaal., 1919-1920; 194; 1 omslag
      - Stukken betreffende de voorbereidingen voor de bouw van een gecombineerd militair en civiel hospitaal te Ede., 1919-1920; 196; 1 omslag
      - Stukken betreffende de uitrusting van ziekendragers met pioniersgereedschap., 1920; 201; 1 omslag
      - Aantekening betreffende het gebruik van de douche-wagens van de geneeskundige dienst in geval van besmetting met mosterdgas., [c. 1920]; 186; 1 stuk
      - Stukken betreffende het gebruik van een deel van het voormalig militair hospitaal door het Nederlands kankerinstituut en de mobilisatiebestemming van dit complex., 1936-1939; 109; 1 omslag
      - Stukken betreffende een demonstratie van een bloedtransfusie-apparaat., 1938-1939; 110; 1 omslag
    - Uitoefening van de dienst, 1.2.4
      - Regeling van de dienst en toezicht erop, 1.2.4.1
        - Circulaires van de minister van Oorlog, ingekomen bij de I(G)GDL(Z). Gedrukt, deels met bijlagen. 1814, 1820, 1831-1832, 1841, 1844, 1847, 1858, 1860, 163; 1 omslag
        - Circulaires van de IGGDLZ aan de Officieren van Gezondheid van het leger. Gedrukt., 1818-1820, 1825, 1828, 1837, 1840-1844, 1847; 162; 1 omslag
        - Circulaires uitgegaan van de I(G)GDL(Z)., 1828-1891; 1-2; 3 banden
          - 1828-1887, 1888-1889, 1; 2 banden
          - 1890-1891, 2
        - "Recueil", instructies en voorschriften van en aan de IGDL., 1850-1867; 230; 2 banden
          Na restauratie (januari 2000) verdeeld in twee banden.
          Aanvragen als 230A en 230B!
          - Bestanddeel 1., 230A
          - Bestanddeel 2., 230B
            De onderstaande specificatie van zowel inv.nrs. 230A als 230B geeft achtereenvolgens het volgnummer, de eventuele datum en de omschrijving weer
            - 5 augustus 1850 KB betr. regeling van het recht van onderzoek, 001
            - Voorwaarden volgens welke de levering van Fourrage voor de troepen te paard, die van 1 november 185[0] tot en met den 31sten oktober 185[1], te ... garnizoen zullen houden, zal worden aanbesteed, 002
            - 25 oktober 1850 Brief aan de minister van Oorlog betr. aanstelling van commissarissen des Konings in elke provincie, 003
            - 11 november 1850 Brief ter kennisgeving van de pensionering van de IGGDLZ, 004
            - 4 januari 1851 Brief van de IGGDLZ aan de Officieren van Gezondheid betreffende verlof van Officieren van Gezondheid, apothekers en paardenartsen, 005
            - 7 ....[1851] Brief van de minister van Oorlog aan de Generaals en Hoofdofficieren van het Leger betr. Personeel en Militaire zaken, 008
            - 1 maart 1851 Brief van de IGGDLZ aan de Officieren van Gezondheid betr. verbetering van Straflijsten, 009
            - 13 februari 1851 Brief van de IGGDLZ aan Officieren van Gezondheid betr. nieuwe lichting, 010
            - 24 februari 1851 Brief van IGGDLZ aan de Officieren van Gezondheid betr. de koloniale dienst, 011
            - 18 maart 1851 Bericht van de minister van Oorlog betr. gevolggeving aan KB van 11 november 1842, 012
            - (behorende bij nr 12); 1, 2 en 3 over verschuldigde inleggelden en hun verhoging t.b.v. de Weduwen- en Wezenkas; 4 en 5 over bevordering inhoudende: berekeningen, 013
            - 9 april 1851: Brief van IGGDLZ aan Officieren van Gezondheid betr. dienstplicht voor door ziekte minder capabele militairen, 014
            - 9 mei 1851 Brief aan de minister van Oorlog ten geleide bij KB van 23 april 1851, 015
            - 14 mei 1851 Brief aan de minister van Oorlog betr. Wetsverandering, 016
            - 28 mei 1851 Brief van de minister van Oorlog betr. militaire transporten, 017
            - 10 juli 1851 Brief aan de Officieren van Gezondheid van de IGDL betr. levering van bloedzuigers, 018
            - Voorwaarden voor de levering van bloedzuigers van 1 juli 18.?. t/m 18.?., 019
            - 26 Juli 1851 Brief aan de minister van Oorlog betr. verorderingen over reis- en verblijfkosten, 020
            - 6 september 1851 Brief aan de minister van Oorlog betr. samenstelling, inrichting en bevoegdheid der gemeentebesturen, 021
            - 23 september 1851 Brief aan de minister van Oorlog betr. levering van fourages, 022
            - november 185[1] Voorwaarden voor levering van fourages, 023
            - Staat voor de tijd van 12 maanden ingaande 1 november 1851 betr. levering van fourrages, 024
            - 27 september 1851 Brief aan IGDLZ betr. rangen bij lager personeel, 025
            - 26 september 1851 Afschrift van KB betr. organisatie van het personeel van de Geneeskundige Dienst der Landmacht, 026
            - 30 september 1851 Brief aan de minister van Oorlog betr. uitvoering van KB van 26 september 1851, 027
            - zie no. 26, 028
            - Staatsblad 1851 no. 128 Wet van 28 augustus 1851 tot regeling van de bevordering, het ontslag en het pensioen van militaire officieren bij de Landmacht, 029
            - Staatsblad 1851 no. 129 Wet van 28 augustus 1851 tot regeling van het militaire pensioen bij de Militaire Landmacht, 030
            - 28 september 1851 KB betr. regeling van de pensioenen voor de Landmacht, 031
            - Formulier voor voordracht tot pensionering, 032
            - Staat van rangen en standen [i.v.m. pensioenregeling], 033
            - 11 oktober 1851 Kennisgeving aan de minister van Oorlog van het KB van 28 augustus 1851 betr. de oprichting der Weduwen- en Wezenkas voor de Officieren van de Landmacht, 034
            - 15 oktober 1851 Brief van de wnd. IGDL aan de Officieren van Gezondheid betr. examens, 035
            - Programma van examen, 036
            - 5 november 1851 Brief aan Officieren van Gezondheid betr. plaatsing bij de Geneeskundige Dienst, 037
            - 6 november 1851 Brief van de IGDL betr. geneeskundige verklaringen wegens ongeschiktheid voor dienst, 038
            - Formulier van geneeskundige verklaring wegens ongeschiktheid voor de dienst, 039